# 给退休人员买保险

提问人：jiuzhou010 时间：2019-12-10 08:05:08
陈版，想问下，如果企业想给退休人员买商业医疗保险，这个是否算离职后福利呢？如果是离职后福利，那应该是设定提存计划还是设定收益计划呀？

回答人：chenyiwei
首先这种交易要考虑合规性问题。特别是对国有企业，这属于统筹外费用，目前是要求严控的。
假设不考虑合规性问题，则针对已退休人员的投保，如果保费需分期支付，则应一次性予以计提，并计入当期损益（或者基于习惯计入职工福利费）。
如果缴费年限与退休人员的寿命有关，具有不确定性的，还涉及精算。